臺灣臺中地方法院刑事裁定
111年度聲字第893號
聲  請  人  臺灣臺中地方檢察署檢察官
受  刑  人  陳虞介


上列聲請人因受刑人數罪併罰有二裁判以上，聲請定其應執行之
刑（111 年度執聲字第604 號），本院裁定如下：
    主    文
陳虞介因犯如附表所示之罪所處之刑，徒刑部分應執行有期徒刑
柒月，罰金部分應執行罰金新臺幣貳萬伍仟元，罰金如易服勞役
，以新臺幣壹仟元折算壹日。
    理    由
一、聲請意旨略以：受刑人陳虞介犯數罪，先後經判決確定如附
    表，應依刑法第53條、第51條第5 、7 款規定，定應執行之
    刑，爰依刑事訴訟法第477 條第1 項聲請裁定，併請依照刑
    法第42條第3 項，諭知易服勞役之折算標準等語。
二、按裁判確定前犯數罪者，併合處罰之；數罪併罰，有2裁判
    以上者，依刑法第51條之規定，定其應執行之刑；宣告多數
    有期徒刑者，於各刑中之最長期以上，各刑合併之刑期以下
    ，定其刑期，但不得逾30年；宣告多數罰金者，於各刑中之
    最多額以上，各刑合併之金額以下，定其金額，刑法50條第
    1項前段、第53條及第51條第5款、第7款分別定有明文。又
    「（第1項）裁判確定前犯數罪者，併合處罰之。但有下列
    情形之一者，不在此限：一、得易科罰金之罪與不得易科罰
    金之罪。二、得易科罰金之罪與不得易服社會勞動之罪。三
    、得易服社會勞動之罪與不得易科罰金之罪。四、得易服社
    會勞動之罪與不得易服社會勞動之罪。」、「（第2項）前
    項但書情形，受刑人請求檢察官聲請定應執行刑者，依第51
    條規定定之。」，同法第50條亦規定甚明。次按法律上屬於
    自由裁量之事項，有其外部性界限及內部性界限，並非概無
    拘束；數罪併罰有二裁判以上宣告多數有期徒刑者，依上開
    規定係採「限制加重原則」規範執行刑之法定範圍，為其定
    刑之外部界限，乃因一律將宣告刑累計執行，刑責恐將偏重
    而過苛，不符現代刑事政策及刑罰之社會功能，而有必要透
    過定應執行刑程序，授權法官對被告本身及所犯各罪為總檢
    視，進行充分而不過度之評價，以妥適調整之（最高法院10
    8年度台抗字第671號裁定意旨參照）。
三、經查，受刑人因公共危險等案件，經本院先後判處如附表所
    示之刑，均經分別確定在案，有各該判決書及臺灣高等法院
    被告前案紀錄表各1 份在卷可稽。而就附表所處徒刑部分，
    附表編號3 為不得易科罰金、得易服社會勞動之罪，其餘則
    為得易刑處分之罪，屬刑法第50條第1 項但書之情形，茲檢
    察官依受刑人之請求向本院聲請定其應執行之刑，有臺灣臺
    中地方檢察署刑法第50條第1 項但書案件是否請求定應執行
    刑調查表在卷可稽，本院審核認聲請為正當，並衡酌受刑人
    所犯各罪之犯罪類型、行為態樣、手段、動機、侵害法益種
    類及責任非難程度，暨附表編號1 至2 所處徒刑部分經定應
    執行有期徒刑3 月確定等一切情狀，經整體評價後，就所處
    徒刑及罰金部分分別定其應執行之刑如主文所示，並就罰金
    部分諭知易服勞役之折算標準。至於數罪併罰中之一罪，依
    刑法規定得易科罰金，若因與不得易科之他罪併合處罰結果
    而不得易科罰金時，原可易科部分所處之刑，自亦無庸為易
    科折算標準之記載（司法院釋字第144 號解釋意旨參照）；
    且其中附表編號1 至2 所示之罪，雖經執行完畢，惟因定應
    執行之刑，應由犯罪事實最後判決之法院檢察官聲請該法院
    依法裁定之，不能因犯罪之一部分所科之刑業經執行完畢，
    而認檢察官之聲請為不合法，予以駁回，至已執行部分，自
    不能重複執行，應由檢察官於指揮執行時扣除之，此與定應
    執行刑之裁定無涉（最高法院86年度台抗字第488 號、88年
    度台抗字第325 號裁定意旨參照），均併予敘明。　
四、依刑事訴訟法第477 條第1 項，刑法第53條、第51條第5 款
    、第7款、第42條第3項前段，裁定如主文。　　 　
中　　華　　民　　國　　111 　年　　4 　　月　　7 　　日
                  刑事第十二庭  法  官  廖慧娟
以上正本證明與原本無異。
如不服本裁定，應於收受送達後5日內向本院提出抗告狀。（應
附繕本）
　　　　　　　　　　　　　　　　書記官  陳青瑜
中　　華　　民　　國　　111 　年　　4 　　月　　8 　　日
附表：
編      號          1                  2                  3 罪      名  不能安全駕駛交通危險罪（公共危險）   詐欺              洗錢防制法 宣  告  刑  有期徒刑2月、併科罰金新臺幣1萬元 有期徒刑2月        有期徒刑5月、併科罰金新臺幣2萬元  犯 罪 日 期  109年10月25日 108年11月29日至108年12月23日① 108年11月29日至108年12月23日① 偵查(自訴)機關年度案號  臺中地檢109年度偵字第6344號    臺中地檢109年度偵字第11774號等    臺中地檢110年度偵字第11532號等  最後事 實審 法   院      臺中地院           臺中地院           臺中地院  案  號      109年度沙簡字第1215號              109年度易字第1868號                110年度金訴字第733號   判決日期 109年12月3日      110年3月18日      110年11月30日 確定判 決   法    院      臺中地院         臺中地院           臺中地院  案   號      109年度沙簡字第1215號          109年度易字第1868號            110年度金訴字第733號    判決確定日期    110年1月11日                      110年4月22日                      110年12月30日 備      註             編號1至2所處徒刑部分經定應執行有期徒刑3月（臺中地檢110年度執更字第2741號）（已執畢）  臺中地檢111年度執字第2355號